臺灣雲林地方法院民事裁定
111年度司繼字第589號
聲  請  人  臺灣土地銀行股份有限公司

法定代理人  何英明  
代  理  人  劉柏宜  
關  係  人  胡忠義地政士

上列聲請人聲請選任遺產管理人事件，本院裁定如下：
    主  文
選任胡忠義地政士為被繼承人吳東和（男、民國00年0 月00日生
、身分證統一編號：Z000000000號、生前最後住所：雲林縣○○鄉
○○路00號、民國111 年1 月29日死亡）之遺產管理人。
准對被繼承人吳東和之繼承人為承認繼承之公示催告。
被繼承人吳東和之大陸地區以外之繼承人，應自前項公示催告公
告於司法院網站之翌日起，壹年內承認繼承；其大陸地區之繼承
人，應自被繼承人死亡之日（即日）起參年內以書面向本院為繼
承之表示，上述期限屆滿，無繼承人承認繼承時，被繼承人之遺
產，於清償債權，並交付遺贈物後，如有賸餘即歸屬國庫。
聲請費用由被繼承人吳東和之遺產負擔。
    理  由
一、本件聲請意旨略以：被繼承人吳東和於民國111 年1 月29日
    死亡，其繼承人均已拋棄繼承權，是否仍有應繼承之人不明
    ，而其親屬會議未於1 個月內選定遺產管理人。聲請人原為
    被繼承人之兄吳松山之債權人，吳松山於110 年12月29日死
    亡，其權利義務由被繼承人繼承，現聲請人為確保其債權之
    行使，並進行強制執行程序，爰依法聲請選任胡忠義地政士
    為被繼承人之遺產管理人等語。
二、按繼承開始時，繼承人之有無不明者，由親屬會議於1 個月
    內選定遺產管理人，並將繼承開始及選定遺產管理人之事由
    ，向法院報明；親屬會議依前條規定為報明後，法院應依公
    示催告程序，定6 個月以上之期限，公告繼承人，命其於期
    限內承認繼承；無親屬會議或親屬會議未於前條所定期限內
    選定遺產管理人者，利害關係人或檢察官，得聲請法院選任
    遺產管理人，並由法院依前項規定為公示催告；先順序繼承
    人均拋棄其繼承權時，由次順序之繼承人繼承。其次順序繼
    承人有無不明或第四順序之繼承人均拋棄其繼承權者，準用
    關於無人承認繼承之規定，民法第1177條、第1178條第1 項
    、第2 項及第1176條第6 項分別定有明文。又按大陸地區人
    民繼承臺灣地區人民之遺產，應於繼承開始起3 年內以書面
    向被繼承人住所地之法院為繼承之表示，逾期視為拋棄其繼
    承權，臺灣地區與大陸地區人民關係條例第66條第1 項亦有
    明文。
三、經查：
  ㈠聲請人主張上開事實，業據其提出本院債權憑證、民事執行
    處函影本及繼承系統表、網路公告、被繼承人除戶謄本、繼
    承人戶籍資料等件為證，聲請人既為被繼承人之債權人，其
    利害關係可堪認定。又經本院職權調閱被繼承人近二年稅務
    電子閘門財產所得調件明細表、本院111 年度司繼字第206 
     、270 、360 、446 號拋棄繼承權事件等卷宗，查悉被繼
    承人確實自其兄吳松山處繼承遺產，而無其他合法繼承人存
    在，揆諸前揭規定，自應準用關於無人承認繼承之規定，參
    以其親屬會議並未於死亡發生之日起1 個月內為其選定遺產
    管理人並呈報本院，是聲請人以利害關係人之地位，向本院
    聲請選任遺產管理人，自屬有據。
　㈡本院審酌聲請人建議指定地政士胡忠義擔任被繼承人之遺產
    管理人，並提出胡忠義之同意書、雲林縣地政士開業執照影
    本等在卷可稽，茲審酌胡忠義地政士具地政士執照，有其專
    業知識及能力，且與被繼承人所遺遺產間無利害關係，其本
    身亦有擔任本件遺產管理人之意願，復查無其他不適任之情
    事，爰選任胡忠義地政士為被繼承人之遺產管理人。
四、次按遺產管理人之職務如左：㈠編製遺產清冊。㈡為保存遺 
    產必要之處置。㈢聲請法院依公示催告程序，限定一年以上 
    之期間，公告被繼承人之債權人及受遺贈人，命其於該期間
     內報明債權及為願受遺贈與否之聲明，被繼承人之債權人
    及 受遺贈人為管理人所已知者，應分別通知之。㈣清償債權
    或 交付遺贈物。㈤有繼承人承認繼承或遺產歸屬國庫時，為
    遺 產之移交。前項第1 款所定之遺產清冊，管理人應於就
    職後 3 個月內編製之；第4 款所定債權之清償，應先於遺
    贈物之 交付，為清償債權或交付遺贈物之必要，管理人經
    親屬會議 之同意，得變賣遺產，民法第1179條定有明文。
    又法院選任 之遺產管理人於職務執行完畢後，應向法院陳
    報處理遺產之 狀況並提出有關文件，家事事件法第140 條
    亦有明文規定。 依此，遺產管理人應依法執行上開法律所
    定之遺產管理人職 務，並於職務執行完畢後，向本院陳報
    處理遺產之狀況及提 出有關文件，附此說明。
五、爰裁定如主文。
六、如對本裁定抗告，須於裁定送達後10日之不變期間內，向本
     院提出抗告狀，並繳納抗告費新臺幣1,000 元。
中　　華　　民　　國　　111 　年　　5 　　月　　31　　日
                  　家事法庭　司法事務官　陳崇漢
以上正本係照原本作成
如對本裁定抗告須於裁定送達後10日內向本院提出抗告狀，並應
繳納抗告費新臺幣1,000元整。
中　　華　　民　　國　　111 　年　　5 　　月　　31　　日
                              書  記  官　顏錦清